

Jhonnathan Ramalho Rocha Auxiliar Administrativo

Rua: Marciel Parente, 2 04233-300 | São Paulo , São Paulo (11) 982532790 | jhowwramalho@gmail.com

Sobre mim

Profissional dedicado, com experiência em funções administrativas, atendimento, apoio logístico e manuseio de equipamentos industriais. Possui conhecimentos em tecnologia, manutenção de computadores e desenvolvimento web. Está em constante busca por aprendizado e aperfeiçoamento.

Habilidades

Pacote Office, Faturamento e Auxiliar Administrativo geral.

Formação

Ensino Médio Completo (03/2021 - 12/2023)

Colégio Nossa Senhora Aparecida

Experiência profissional

Bar e Comércio LTDA (01/2024 - 06/2024): Balconista

Atendimento ao cliente, organização de produtos, apoio no caixa e reposição de mercadorias. Auxílio na rotina da loja, garantindo bom funcionamento e suporte à equipe.

Puma Comércio de Metais (02/2024 - 07/2024): Auxiliar Administrativo

Auxiliar administrativo com experiência em faturamento, recepção e apontamento. Atuação em processos de impressão, separação de pedidos e uso de equipamentos como paquímetro, ponte rolante e balança industrial. Agilidade com computadores e domínio em rotinas administrativas.